【裁判字號】    98,上訴,2282
【裁判日期】    980610
【裁判案由】    毒品危害防制條例
【裁判全文】
臺灣高等法院刑事判決          98年度上訴字第2282、2293號
上  訴  人
即  被  告  甲○○
                    （另案於台灣台北監獄臺北分監執行中）
上列上訴人因毒品危害防制條例案件，不服臺灣板橋地方法院98
年度訴緝字第44號、第45號，中華民國98年2月27日第一審判決
（起訴案號：臺灣板橋地方法院檢察署96年度毒偵字第6892號、
97年毒偵字第2198號），提起上訴，本院判決如下：
    主  文
上訴駁回。
    理  由
一、按刑事訴訟法第350條、第361條、第362條、第367條規定，
    不服地方法院之第一審判決而上訴者，須提出上訴書狀，並
    應敘述具體理由，為上訴必備之程式；其所提出之書狀未敘
    述上訴理由，或僅曾以言詞陳述上訴理由者，均應於上訴期
    間屆滿後20日內補提理由書於第一審法院。倘上訴人已提出
    上訴理由，但所提非屬具體理由者，應由第二審法院以上訴
    不合法律上之程式，判決駁回之。而所謂具體理由，必係依
    據卷內既有訴訟資料或提出新事證，指摘或表明第一審判決
    有何採證認事、用法或量刑等足以影響判決本旨之不當或違
    法，而構成應予撤銷之具體事由，始克當之；倘僅泛言原判
    決認定事實錯誤、違背法令、量刑失之過重或輕縱，而未依
    上揭意旨指出具體事由，或形式上雖已指出具體事由，然該
    事由縱使屬實，亦不足以認為原判決有何不當或違法者，皆
    難謂係具體理由，俾與第二審上訴制度旨在請求第二審法院
    撤銷、變更第一審不當或違法之判決，以實現個案救濟之立
    法目的相契合，並節制濫行上訴。又刑罰之量定，本為法院
    得依職權自由裁量之事項，苟於法定刑度之內，予以量定，
    且客觀上並無明顯濫權之情形者，自不容當事人任憑主觀意
    見，指摘其違法、失當。是原判決倘就如何量定其宣告刑之
    理由，已敘明審酌之因素，被告置若罔聞，僅泛詞指摘量刑
    過重，而未提出證據資料，以供審查，自難認為其理由已經
    明確、具體，足以影響判決本旨之不當或違法，而構成應予
    撤銷或變更之具體事由，則所提上訴，即非適法。
二、經查：本件原判決依上訴人即被告甲○○之自白、卷附之臺
    灣檢驗科技股份有限公司出具之濫用藥物尿液檢驗報告2紙
    、法務部調查局濫用藥物實驗室鑑定書、內政部警政署刑事
    警察局鑑定書各1紙及扣案之海洛因3包、甲基安非他命1 包
    、吸食器1組、玻璃球1個為據，認定被告確有96年7月11 日
    某時許、分別在臺北縣板橋市○○街84巷80號住處施用第一
    級毒品海洛因、第二級毒品安非他命各1次之犯行及97年2月
    17日19時許，在臺北縣土城市某處施用第一級毒品海洛因、
    第二級毒品安非他命各1 次之犯行，，並審酌被告之前曾受
    有期徒刑執行完畢後，5 年內故意再犯本件有期徒刑以上刑
    之罪，有累犯之加重事由，且被告犯罪之動機、危害、曾因
    施用毒品受觀察、勒戒及強制戒治，仍不知戒除，惟慮及其
    犯後坦承犯行、所犯乃戕害自己身心健康，尚未危及他人等
    一切情狀，分別量處有期徒刑7月、4月、8月、7月等情，均
    已詳敘其所憑證據、認定理由及量刑依據。從形式上觀察，
    原審判決並無認定事實錯誤、量刑瑕疵或違背法令之情形。
    被告提起上訴，所提書狀敘明上訴理由雖以原審判決就被告
    上開四次施用毒品分別論科，惟其具有包括一罪性質，應屬
    集合犯，爰提起上訴請予撤銷改判云云。惟所謂集合犯限於
    在犯罪構成要件上本即預定有複數之同種行為反覆實施之犯
    罪而言。施用毒品之犯罪構成要件，本質上不當然含為同種
    行為反覆實施之要件，復參酌刑法刪除連續犯之立法意旨，
    乃欲將本應各自獨立評價之數罪，回歸本來就應賦予複數法
    律效果之原貌，因此，就刑法修正施行後多次施用毒品之犯
    行，採一罪一罰，始符合立法本旨（最高法院96年度第9次
    刑事庭會議決議參照）。故被告於本案四次施用毒品之犯行
    係各別獨立成罪，並無集合犯之關係，被告上訴主張，容有
    誤認。被告既未能具體指摘原判決於認定事實，適用法律及
    量刑等項有何違法或不當，揆諸上開說明，自非屬得上訴第
    二審之具體事由，因認本件上訴不合上訴之法定要件，應予
    駁回，並不經言詞辯論為之。
據上論斷，應依刑事訴訟法第367條前段、第372條，判決如主文
。
中    華    民    國    98    年    6     月    10    日
                  刑事第十九庭審判長法  官  黃金富
                                    法  官  吳  燦
                                    法  官  魏新國
以上正本證明與原本無異。
施用第一級毒品部份如不服本判決，應於收受送達後10日內向本
院提出上訴書狀，其未敘述上訴之理由者並得於提起上訴後10日
內向本院補提理由書（均須按他造當事人之人數附繕本）「切勿
逕送上級法院」。
施用第二毒品部份不得上訴。
                                     書記官  邵淑津
中    華    民    國    98    年    6     月    12    日


司法院資訊處製作；財團法人民間司法改革基金會備份。
